臺灣高等法院臺南分院刑事判決　　　　 96年度上易字第382號
上　訴　人
即　被　告　乙○○
　　　　　　　　　　現於臺灣臺南監獄執行中
上列上訴人因竊盜案件，不服臺灣臺南地方法院96年度易字第26
0號中華民國96年4月11日第一審判決（起訴案號：臺灣臺南地方
法院檢察署96年度偵緝字第131號），提起上訴，被告於本院審
理時為有罪之陳述，本院裁定進行簡式審判程序，本院判決如下
：
    主  文
原判決撤銷。
乙○○攜帶兇器竊盜，累犯，處有期徒刑拾月，減為有期徒刑伍
月。如易科罰金以新台幣壹仟元折算壹日。
    事  實
一、乙○○有搶奪、竊盜等前科，最近一次因竊盜罪，於民國93
    年8月27日經臺灣高雄地方法院判處有期徒刑七月確定，於
    94年7月16日執行完畢。復於93年間再度竊取他人物品（竊
    取他人自小客車及車內物品），經臺灣高雄地方法院以94年
    度易字第622號判處有期徒刑1年2月確定（95年12月23日入
    監執行），猶不知悔改，於95年10月2日上午8時50分許，在
    臺南市○○路○段17巷26號前，持客觀上可為兇器使用之T
    字扳手1把，破壞甲○○所有停放路旁之車號DT-6023號自小
    客車左前門鎖後，竊得車內之零錢新台幣60元、鑰匙1支及
    回數票4張等物。嗣經甲○○發現失竊報警處理，經警於上
    開自小客車內採集指紋比對後，而查知上情。
二、案經臺南市警察局第一分局報告臺灣臺南地方法院檢察署檢
    察官偵查起訴。
    理  由
一、本件係經被告乙○○於審理程序當庭表示認罪，而經本院裁
    定以簡式審判程序加以審理，則依據刑事訴訟法第273條之2
    、同法第159條第2項之規定，不適用傳聞法則有關限制證據
    能力之相關規定，合先敘明。
二、訊據被告乙○○對於其上開犯罪事實供承不諱，核與告訴人
    甲○○所指訴之被害情節相符，並有內政部警政署刑事警察
    局95年10月31日刑紋字第0950156096號鑑驗書及自小客車照
    片11張附卷可資佐證。足證被告上開自白與事實相符，自得
    採為被告論罪之依據。本件事證明確，被告犯行可堪認定。
三、被告行竊所使用之Ｔ型扳手為鐵製Ｔ型工具（見被告於原審
    之陳述及被告當庭繪製之圖示，原審卷第31、34頁），且其
    既能破壞被害人甲○○所有之小客車門鎖，顯見該Ｔ型扳手
    客觀上應足以對人之身體、生命構成威脅，性質上屬兇器無
    訛。核被告乙○○所為係犯刑法第321條第1項第3款之加重
    竊盜罪。又被告前曾因竊盜罪，於93年8月27日，經臺灣高
    雄地方法院判處有期徒刑7月確定，於94年7月16日執行完畢
    ，有被告刑案查註紀錄表1份附卷可稽，其於刑之執行完畢
    後5年內再故意犯本罪，應依刑法第47條第1項之規定加重其
    刑。按中華民國九十六年罪犯減刑條例業經立法院於96年6
    月15日三讀通過，並定於96年7月16日施行。而犯罪在中華
    民國96年4月24日以前者，除本條例另有規定外，依下列規
    定減刑：一、死刑減為無期徒刑。二、無期徒刑減為有期徒
    刑二十年。三、有期徒刑、拘役或罰金，減其刑或金額二分
    之一。中華民國九十六年罪犯減刑條例第2條第1項定有明文
    。經查，被告乙○○於95年10月2日犯本件刑法第321條第1
    項第3款之加重竊盜罪。其犯罪時間，在中華民國96年4月24
    日以前，所犯上開之罪，復無不得減刑之例外情形，自合於
    上開條例第2條第1項第3款之規定，應予減刑。並依法先加
    後減之。
四、原審以被告之犯行，事證明確，予以論處有期徒刑十月，其
    量刑尚稱妥適。惟查：原判決宣示後，中華民國九十六年罪
    犯減刑條例業經立法院於96年6月15日三讀通過，並自96年7
    月16日施行，原審未及引用該條例之規定，就被告之宣告刑
    予以減刑，自有未恰。雖被告上訴意旨，指摘原判決量刑過
    重，固不足取，惟原判決既上開可議之處，自應由本院予以
    撤銷改判。爰審酌被告乙○○雖於本次行竊所得物品價值非
    鉅，並始終坦承犯行，惟其年紀尚輕，不知依靠已力賺錢花
    用，前已有數次竊取他人小客車以及車內物品，經法院判處
    有期徒刑7月、1年2月確定在案，仍不知戒慎，竟再度持足
    供兇器使用之Ｔ型扳手，破壞他人小客車門鎖而竊取他人物
    品，法治觀念薄弱等一切情狀，量處有期徒刑十月，且依上
    開減刑條例之規定減為有期徒刑五月，並諭知易科罰金之折
    算標準。又上開扳手1支業經被告丟棄而滅失，亦據被告自
    陳在卷（見原審卷第32頁），且該扳手並非違禁物，為免日
    後執行困難，爰不宣告沒收，附此敘明。
據上論結，應依刑事訴訟法第273條之1第1項、第299條第1項前
段、第364條、第369條第1項，刑法第321條第1項第3款、第47條
第1項，中華民國九十六年罪犯減刑條例第2條第1項第3款、第7
條、第9條，刑法第第41條第1項，判決如主文。
本案經檢察官劉得鉦到庭執行職務。
中　　華　　民　　國　　96　　年　　8　　月　　28　　日
                  刑事第六庭  審判長法　官  蔡崇義
                                    法　官  董武全
                                    法　官  曾文欣
以上正本證明與原本無異。
不得上訴。
　　　　　　　　　　　　　　　　　　書記官  李育儒
中　　華　　民　　國　　96　　年　　8 　　月　　29　　日
本判決論罪科刑之法條：
中華民國刑法第321條（加重竊盜罪）
犯竊盜罪而有左列情形之一者，處6月以上、5年以下有期徒刑：
一  於夜間侵入住宅或有人居住之建築物、船艦或隱匿其內而犯之
    者。
二  毀越門扇、牆垣或其他安全設備而犯之者。
三  攜帶兇器而犯之者。
四  結夥三人以上而犯之者。
五  乘火災、水災或其他災害之際而犯之者。
六  在車站或埠頭而犯之者。
前項之未遂犯罰之。
